臺灣高等法院高雄分院民事判決
                                     95年度上易字第113號
上　訴　人　景強有限公司

法定代理人　乙○
訴訟代理人　林石猛律師
            張競文律師
被上訴人　　巨晶企業有限公司

法定代理人　丁○○
訴訟代理人　張榮作律師
複代理人　　呂富田律師

上列當事人間請求回復原狀等事件，上訴人對於民國95年5 月8
日臺灣高雄地方法院93年度訴字第2825號第一審判決提起上訴，
本院於96年5 月30日言詞辯論終結，判決如下：
    主  文
原判決關於駁回上訴人後開第二項之訴部份，及訴訟費用之裁判
廢棄。
被上訴人應給付上訴人美金參萬捌仟壹佰貳拾陸元，及自民國九
十三年十二月三十日起，至清償日止，按週年利率百分之五計算
之利息。
其餘上訴駁回。
第一、二審訴訟費用由被上訴人負擔五分之四，餘由上訴人負擔
。
    事實及理由
一、上訴人主張：上訴人於民國93年7 月7 日與被上訴人簽訂買
    賣契約，約定以美金9 萬1800元向被上訴人購買丙烯酸正丁
    酯（BUTYL-ACRYLATE）60公噸（下稱系爭買賣契約），被上
    訴人將貨物分3 次以貨櫃運往上訴人指定之中國廈門長天塑
    化有限公司（下稱長天公司）。長天公司於93年7 月31日開
    啟第一批貨櫃後，發現被上訴人所交付之貨物為純度較低之
    水性膠帶糊（BUTYL-ACRYLATE-EMULSION） ，而非兩造約定
    之丙烯酸正丁酯，上訴人乃通知被上訴人表示欲退還貨物，
    詎被上訴人竟置之不理並拒絕受領退貨，上訴人不得已遂將
    前開貨物以美金5 萬4600元轉賣第三人，故上訴人自得解除
    兩造之買賣契約，或依民法不完全給付及物之瑕疵擔保之規
    定，請求被上訴人給付差價美金3 萬7200元，暨轉賣該批貨
    物所支出之運費、保險費及其他相關費用，計美金926 元及
    新臺幣21萬5529元。為此，爰聲明請求被上訴人給付美金3
    萬8126元及新臺幣21萬5529元，暨均自起訴狀繕本送達翌日
    起至清償日止，按週年利率5 ％計算之利息，並聲明願供擔
    保，請准宣告假執行等語。原審為上訴人敗訴之判決，上訴
    人不服提起上訴。於本院聲明：㈠原判決廢棄。㈡被上訴人應
    給付上訴人美金3 萬8126元及新臺幣21萬5529元，暨均自起
    訴狀繕本送達翌日起算之法定遲延利息。
二、被上訴人則以：上訴人並非買賣契約當事人，本件係甲○○向
    被上訴人購買水性膠帶糊，甲○○再委託上訴人辦理出口報關
    事宜，被上訴人為配合上訴人報關所需，方簽署由上訴人所
    提供之文件，故上訴人主張解除買賣契約，並請求被上訴人
    給付差價及轉賣該批貨物所衍生之相關費用，自無理由等語
    置辯。於本院聲明：駁回上訴。
三、本件爭點為：㈠兩造有無締結買賣契約。㈡買賣之標的為丙烯
    酸正丁酯（BUTYL-ACRYLATE）或水性膠帶糊（BUTYL-ACRYLA
    TE-EMULSION） 。㈢上訴人得否請求被上訴人賠償其損害，
    美金3 萬8126元及新台幣21萬5529元。
四、關於爭點㈠本院判斷如下：
  ㈠本件上訴人主張與被上訴人締結系爭買賣契約等情，業據提
    出英文之買賣合約書（SALES CONTRACT）、出口報單、提單
    （BILL OF LADING）、上訴人支付貨款之匯款單及被上訴人
    出具之發票（INVOICE） 及包裝明細（PACKING LIST）為憑
    （原審卷第12至14頁24頁及183 、184 頁），該買賣合約書
    記載：簽約日期為2004年7 月7 日、買方為上訴人、賣方為
    被上訴人；買賣標的為BUTYL ACRYLATE（即丙烯酸正丁酯）
    ，純度為：99.5min WT% 、顏色：10max APHA、比重：（20
    /4C）0.896-0.901、阻聚劑（MEHQ) ：15+/-5、含水量：0.
    05max WT% 、黏性：0.856CP 等，總數量為60百萬噸、總金
    額為美金8 萬1000元，以及關於：最後裝船日、出口港、目
    的地港、付款條件、保險、包裝等條件之約定，被上訴人收
    受上開買賣契約書之傳真後，由該公司當時之負責人蘇財福
    於同年月8 日於該合約書上簽名後傳真還給上訴人，被上訴
    人對於蘇財福簽名之真正及前述其他文件之真正並不爭執，
    自堪信上訴人前開主張為實。
  ㈡被上訴人雖否認與上訴人成立買賣關係，辯稱：係甲○○向被
    上訴人購買水性膠帶糊，甲○○再委託上訴人辦理出口報關事
    宜，被上訴人為配合上訴人報關所需，方簽署由上訴人所提
    供之文件云云，並聲請訊問證人戊○○、丙○○、馮戡雄。被上
    訴人公司副總經理戊○○於原審證稱：伊係經由馮戡雄之介紹
    認識甲○○，知悉甲○○要購買膠水，因伊不懂膠水，因此於93
    年7 月2 日找曾經在南亞公司任職之丙○○來說明南亞公司所
    生產之水性膠帶糊與台塑公司所生產之BA的不同，但是當天
    甲○○並沒有確定要買哪一項等語；丙○○證稱：甲○○沒有說他
    是代表哪家公司，他說是他自己要買的；後來在93年7 月5 
    日伊去被上訴人公司，甲○○打電話給蘇財福，蘇財福把電話
    接給伊，伊在電話中還有問甲○○要買那一個產品等語；及馮
    戡雄證稱：甲○○沒有提到公司只說他自己要買的，伊只拿戊
    ○○的聯絡電話給他，至於他們如何聯絡伊就不知道了等語（
    原審卷第173 至175 頁）。然馮戡雄僅係介紹甲○○認識被上
    訴人公司之戊○○而已，並未參與系爭買賣契約之交涉及簽定
    過程，其對於兩造間系爭買賣契約如何完成，顯屬不知情，
    自難證明系爭買賣契約非成立於兩造之間。至戊○○、丙○○雖
    參與簽約前之交涉過程，但非實際簽約者，亦難以其證述證
    明系爭買賣契約非成立於兩造之間。參以甲○○於原審及本院
    皆明白表示係代理上訴人洽商本件買賣等語（原審卷第196 
    頁、本院卷第87 頁） ，並說明該次見面時所以未表明係代
    理上訴人公司所為，因只是詢價而已，事後業已表明並簽訂
    書面契約等語（本院卷第88、89頁），核與前述買賣契約所
    載相符，自堪採信。而系爭買賣契約係由被上訴人當時之負
    責人蘇財福所簽定，蘇財福既係被上訴人當時之負責人，有
    權代表被上訴人簽訂系爭買賣契約，被上訴人自應受該契約
    之拘束，不得僅因甲○○曾出面接洽系爭買賣，即主張係與甲
    ○○成立系爭買賣契約，而否認兩造間已成立系爭買賣契約之
    事實。
  ㈢又，93年7 月7 日被上訴人除收受前開買賣契約外，尚收受
    上訴人名義之指示書（原審卷104 頁），且嗣後被上訴人依
    上訴人指示分4 只貨櫃自高雄出口等之報關資料包括出口報
    單、提單（BILL OF LADING）、及被上訴人出具之發票（IN
    VOICE） 及包裝明細（PACKING LIST）等皆為兩造之名義。
    另上訴人於93年7 月9 日起至同月27日止分6 次匯款予上訴
    人，上訴人所簽發之3 張中文發票（其上記載買賣標的物為
    JPSH水性膠帶糊，此為另一爭點，如後再論述），亦記載買
    受人為上訴人，有該發票為憑（原審卷第103 頁）。顯見系
    爭買賣契約訂定後之履約及付款等行為，亦皆存在於兩造之
    間，與甲○○無涉。職是，被上訴人前開抗辯，並無足取。
五、關於爭點㈡：本件買賣之標的為丙烯酸正丁酯（BUTYL-ACRYL
    ATE）或水性膠帶糊（BUTYL-ACRYLATE-EMULSION） ，本院
    判斷如下：
  ㈠按丙烯酸正丁酯與水性膠帶糊為同質物，僅其純度有所不同
    ，丙烯酸正丁酯之純度為99.5minWT%，而南亞公司所生產之
    水性膠帶糊之純度僅為53.5-54.5 一節，為兩造所不爭執，
    並有南亞公司所出具之「物性指數」可憑（原審卷第25頁）
    應堪信實。
  ㈡如上所述，系爭買賣契約書除記載購買之標的物品名為「BUT
    YL-ACRYLATE」外，並詳細記載該物品之純度、顏色、比重
    、阻聚劑、含水量、黏性等物性，而丙烯酸正丁酯其英文名
    稱為BUTYL-ACRYLATE，有南亞公司95年3 月15日南亞北總字
    第00467 號函足憑（原審卷271 頁），則上開記載對於買賣
    標的物而言，應認已經非常具體且明確。此外被上訴人所出
    具之發票（INVOICE） 、包裝明細（PACKING LIST）等（原
    審卷第20、21、24頁）亦皆記載「貨物名稱」為「BUTYL-AC
    RYLATE（即丙烯酸正丁酯）」，足認上訴人主張其下單購買
    者為丙烯酸正丁酯（BUTYL-ACRYLATE）一節，與事實相符，
    足堪採信。
  ㈢證人戊○○雖證稱：（93年7 月2 日）丙○○有到伊住處向甲○○
    說明南亞所產的水性膠帶糊與台塑公司所生產的BA的不同，
    但是當天並沒有確定要買那一項，甲○○也有把二種產品的資
    料帶回去等語，然戊○○自承不懂該二種產品，因此才需要找
    曾任職南亞公司之丙○○前來說明，而丙○○當天僅以口頭說明
    而已，並未攜帶任何書面資料以為輔助，當然亦無將該等資
    料交由甲○○帶回等情，業據丙○○於本院審理時澄清：當時並
    沒有帶文件去說明等語（本院卷第182頁）。足認戊○○之證
    詞顯與事實不符，已有瑕疵可指。其嗣稱：後來甲○○打電話
    給伊說要買南亞所產的水性膠帶糊，因伊是被上訴人公司掛
    名的副總經理，所以伊就將這件事告訴蘇財福，據伊所知甲
    ○○是在電話中就確定買南亞所產的水性膠帶糊，接下來被上
    訴人就辦理出貨的事，不知道為何上訴人會介入等語，雖先
    說是甲○○在電話中向其確定要買南亞所產的水性膠帶糊，嗣
    即改稱非其所親身見聞該事，則戊○○既非親身見聞兩造間或
    被上訴人與甲○○間如何確定買賣標的物一事，則其所稱甲○○
    在電話中向其確定要買南亞所產的水性膠帶糊云云，即為傳
    聞證據而無可採。
  ㈣證人丙○○於原審證稱：93年7 月5 日伊到被上訴人公司去找
    蘇財福時，上午11點半左右，甲○○打電話給蘇財福，蘇財福
    就把電話接給伊，伊在電話中還有問甲○○要買那一個產品，
    甲○○跟伊確定要買水性膠帶糊（用於塗在BOPP膠帶上）等語
    （原審卷第174 頁），被上訴人以此證明甲○○有向丙○○確定
    要購買者為水性膠帶糊。然如甲○○係以中文陳述買賣標的物
    為「水性膠帶糊」，則被上訴人蘇財福何以不能自行與甲○○
    直接通話，而須將電話轉給丙○○以為確定，丙○○陳述該部分
    情節，顯與常情不符，已有可疑。本院再次訊問丙○○及甲○○
    ，就93年7 月2 日丙○○向甲○○說明二種產品之區別時，係以
    中文說明其學名或以英文為之？丙○○陳稱：那時伊有說B-A 
    有兩種東西，B-A-M （係指丙烯酸正丁酯）是屬於台塑的，
    B-A-E （係指水性膠帶糊）是南亞生產的，B-A-M 有很多種
    用途，B-A-E 是用在BOPP膠帶上面，使他能夠發揮沾黏功用
    的，甲○○當時也沒有說什麼等語（本院卷第183 頁），丙○○
    自承當時係以英文說明二種產品之區別，且未佐以書面之文
    件；至於93年7 月5日電話中甲○○到底如何陳述之問題，丙○
    ○則稱：他只說要塗在BOPP膠帶上面的東西，沒有講要B-A 
    或B-A-E 或水性膠帶糊或丙烯酸正丁酯等語，已自行翻異其
    於原審所為前述證詞之真正，而甲○○則堅稱：伊是說B-A ，
    就是丙烯酸正丁酯，一定是確認之後才有簽合同；有說要生
    產膠帶用的；有提到200 頓膠帶等語，顯見丙○○所以認定甲
    ○○要購買水性膠帶糊，係因甲○○提到要製造「膠帶」之故，
    該部分既係其推測之詞，自亦難以此證明被上訴人抗辯甲○○
    告知買賣標的物為水性膠帶糊一情為實在。
  ㈤被上訴人於93年7 月7 日收受上訴人所傳真之前開買賣契約
    ，於隔日始由負責人蘇財福簽名後傳真回上訴人公司，業如
    前述。則被上訴人如認系爭買賣契約所載：交易之對象、標
    的以及價格過低為該公司所無法接受，自可拒絕為之，兩造
    即無成立系爭買賣之可能。本件被上訴人之負責人既簽名並
    傳真還給上訴人，則自屬同意系爭買賣契約書所載前述之買
    賣條件，兩造間意思表示已為一致，買賣契約於斯時已經成
    立，被上訴人即應受該契約所載內容之拘束。其因誤認買賣
    標的而向南亞公司訂購水性膠帶糊、為此繳納保證金、提供
    水性膠帶糊之產地證明及出具水性膠帶糊之本國發票等行為
    ，既係出於其自己之誤認而與系爭買賣契約所載內容不符，
    自應自負其責，尚不得反而以此否認系爭買賣契約之成立，
    彰彰明甚。
六、按因可歸責於債務人之事由，致為不完全給付者，債權人得
    依關於給付遲延或給付不能之規定行使其權利。因不完全給
    付而生前項以外之損害者，債權人並得請求賠償，民法第00
    0 條定有明文。兩造間所成立之系爭買賣契約，其買賣之標
    的為丙烯酸正丁酯（BUTYL-ACRY LATE） ，被上訴人竟交付
    水性膠帶糊，顯未依約履行，而此係屬可歸責於被上訴人之
    事由，業如前述，從而上訴人依前開規定，請求被上訴人損
    害，自屬有據。上訴人主張其因此受有轉賣差價3 萬7200元
    之損失及將系爭貨品運送回高雄之運費、保險費及其他雜項
    費用共美金926 元，合計美金3 萬8126元，業據提出電匯申
    請單1 紙及發票7 張為憑（原審卷第26至32頁），堪予採信
    。至其主張貨物運回台灣後尚支出新台幣21萬5529元而受有
    損害部份，則僅列據費用明細，而未據舉證以實其說，該部
    分主張，自無可取。
七、綜上所述，上訴人本於系爭買賣契約，被上訴人債務不履行
    之法律關係，請求被上訴人給付美金3 萬8126元及新台幣21
    萬5529元，及自起訴狀繕本送達翌日即93年12月30日起算之
    法定遲延利息，於美金3 萬8126元及自93年12月30日起算之
    法定遲延利息部分，為有理由，應予准許。逾此所為請求，
    為無理由，應予駁回。原審就上開應准許部份，為上訴人敗
    訴之判決，尚有未洽，上訴意旨求予廢棄改判，為有理由，
    爰由本院予以廢棄改判如主文第2 項所示。至於上訴人之請
    求不應准許部份，原判決為上訴人敗訴之判決，並駁回其假
    執行之聲請，理由容有不同，但結論並無二致，仍應維持，
    上訴意旨求予廢棄改判，為無理由，應駁回其上訴。
八、據上論結，本件上訴為一部有理由，一部無理由，依民事訴
    訟法第450 條、第449 條第2 項、第1 項、第79條，判決如
    主文。
中　　華　　民　　國　　96　　年　　6 　　月　　13  　日
                            民事第六庭
                                審判長法官    許明進
                                法      官    謝肅珍
                                法      官    陳真真
以上正本證明與原本無異。
本件不得上訴。
中　　華　　民　　國　　96　　年　　6 　　月　　13  　日
                                書  記  官    賴梅琴